【裁判字號】    98,消債更,63
【裁判日期】    981119
【裁判案由】    更生事件
【裁判全文】
臺灣士林地方法院民事裁定            98年度消債更字第63號
聲  請  人
即  債務人  乙○○
上列當事人聲請更生事件，本院裁定如下：
    主  文
債務人乙○○自中華民國九十八年十一月十九日下午五時起開始
更生程序。
命司法事務官進行本件更生程序。
    理  由
一、按債務人不能清償債務或有不能清償之虞，且無擔保或無優
    先權之債務總額未逾新臺幣（下同）1,200 萬元者，於法院
    裁定開始清算程序或宣告破產前，得向法院聲請更生，觀諸
    消費者債務清理條例第3 條、第42條第1 項規定自明。次按
    ，法院開始更生程序之裁定，應載明其年、月、日、時，並
    即時發生效力。法院開始更生或清算程序後，得命司法事務
    官進行更生或清算程序，必要時得選任律師、會計師或其他
    適當之自然人或法人一人為監督人或管理人，復為同條例第
    45條第1 項、第16條所明定。
二、聲請意旨略以：債務人有不能清償債務之情事，前曾於民國
    97年間以書面向最大債權金融機構即甲○○○銀行請求共同
    協商債務清償方案。惟債務人因不接受甲○○○銀行提供之
    還款方案致協商不成立。且債務人於97年間失業，目前無固
    定工作。又債務人無擔保或無優先權之債務總額未逾1,200
    萬元，復未經法院裁定開始清算程序或宣告破產，爰向本院
    聲請更生等語。
三、經查，債務人所主張之上開事實，業據提出前置協商不成立
    通知書 (見臺灣板橋地方法院97年度消債更字第1761號卷，
    下稱板院卷，第17頁）、財團法人金融聯合徵信中心當事人
    綜合信用報告－債務清理條例前置協商專用債權人清冊（見
    本院卷第64至67頁）、財團法人金融聯合徵信中心當事人綜
    合信用報告（見本院卷第153 至160 頁）、財政部臺北市國
    稅局95及96年度綜合所得稅各類所得資料清單（見本院卷第
    68至69頁）、財政部臺北市國稅局財產歸屬資料清單（見本
    院卷第70頁）等為證，核閱屬實。佐諸債務人自陳任職多年
    之亞力山大企業集團無預警惡性歇業，致債務人失業，並提
    出債務人之勞工保險被保險人投保資料表（見本院卷第147
    頁）、勞工保險局失業給付核定通知書（見本院卷第143 頁
    ）、勞工保險局就業保險訓練生活津貼函（見本院卷第142
    頁）等為證。是債務人之財產確不足履行全部債務，其主張
    有不能清償債務之情事，堪認為真實。此外，復查無債務人
    有消費者債務清理條例第6 條第3 項、第8 條或第46 條 各
    款所定駁回更生聲請之事由存在，則債務人聲請更生，應屬
    有據，揆諸首開說明，應予開始更生程序，並命司法事務官
    進行本件更生程序。
四、爰裁定如主文。
中    華    民    國    98    年    11    月    19    日
                  民事第二庭  法      官  王怡雯
上為正本係照原本作成。
本件不得抗告。
中    華    民    國    98    年    11    月    19    日
                              書  記  官  周嫣蘋


司法院資訊處製作；財團法人民間司法改革基金會備份。
